臺灣高等法院民事裁定　　　　　　　　 100年度非抗字第15號
再 抗告 人　天外天國際育樂股份有限公司
法定代理人　張世鈺
代　理　人　陳振瑋律師
上列再抗告人因與相對人李昭考間票款執行事件，對於中華民國
99年12月10日臺灣臺北地方法院99年度抗字第255號裁定提起再
抗告，本院裁定如下：
    主  文
再抗告駁回。
再抗告程序費用由再抗告人負擔。
    理  由
一、按對於非訟事件抗告法院之裁定再為抗告，僅得以其適用法
    規顯有錯誤為理由，民國99年1月13日修正之非訟事件法第
    45條第3項定有明文。所謂適用法規顯有錯誤，係指原裁定
    依其所認定之事實，適用法規顯有錯誤而言，不包括漏未斟
    酌證據及認定事實不當之情形在內（最高法院63年台上字第
    880號、80年台上字第1326號判例、93年度台抗字第429號判
    決參照）。
二、本件相對人聲請意旨略以：伊執有抗告人於民國97年8月1日
    所簽發，票據號碼分別為TH068426、TH068427、TH068428，
    票面金額依序分別為新臺幣（下同）1,000萬元、1,000萬元
    及560萬元之本票3紙（下合稱系爭本票），均免除作成拒絕
    證書，詎屆期經提示未獲付款，屢經伊催討，仍未蒙置理，
    爰依票據法第123條規定，聲請法院裁定許可強制執行等語
    。再抗告人則以：本票有免除作成拒絕證書之記載者，執票
    人固得不請求作成拒絕證書而行使追索權，惟執票人於行使
    追索權前仍應依法定期限為付款之提示，然相對人於系爭本
    票到期日並未向伊為付款之提示及催討，亦未提出付款提示
    及催討之證據等語，資為抗辯。
三、查原裁定係以：相對人聲請本票裁定強制執行，已提出系爭
    本票正本為證，又系爭本票已有免除作成拒絕證書之記載，
    則相對人聲請裁定准予強制執行時，即毋庸提出已為付款提
    示之證據，依票據法第124條準用同法第95條但書之規定，
    如再抗告人主張相對人未為付款提示者，應由再抗告人就相
    對人未為付款提示之事實負舉證責任，然再抗告人未能舉證
    證明相對人未為付款之提示，其抗告自無理由，因而駁回再
    抗告人於原法院之抗告，有原裁定可據。是原裁定依其職權
    認定再抗告人不能證明相對人未為付款提示，依法應認定相
    對人已為付款提示，乃原裁定依職權認定事實之問題，並無
    適用法規顯有錯誤之情形。
四、綜上，原裁定並無適用法規顯有錯誤之情形，再抗告人指摘
    原裁定不當，聲明廢棄，為無理由，應予駁回再抗告。
五、據上論結，本件再抗告為無理由。爰裁定如主文。
中    華    民    國   100    年    2     月    16    日
                    民事第十一庭
                        審判長法  官  呂太郎
                              法  官  劉坤典
                              法  官  徐福晉
正本係照原本作成。
不得再抗告。
中    華    民    國   100    年    2     月    16    日
                              書記官  秦仲芳